臺灣臺中地方法院簡易民事判決
　　　　　 111年度沙簡字第119號
原      告  陳靜    
被      告  陳聰泰  


訴訟代理人  洪登科  
            蔡銘福  
上列當事人間請求侵權行為損害賠償(交通事件)事件，本院於民
國111年4月19日言詞辯論終結，判決如下：
    主      文
被告給付原告新臺幣14,500元，及自民國110年5月24日起至清償
日止，依照週年利率5％計算之利息。
原告其餘之訴駁回。
訴訟費用由被告負擔1％，餘由原告負擔。
本判決原告勝訴部分得假執行。但被告如以新臺幣14,500元為原
告預供擔保，得免為假執行。
    事實及理由
壹、程序部分：按訴狀送達後，原告不得將原訴變更或追加他訴
    ，但擴張或減縮應受判決事項之聲明者，不在此限，民事訴
    訟法第255條第1項第3款定有明文，依同法第436條第2項規
    定於簡易訴訟程序適用之。經查，原告起訴時原聲明請求：
    被告應給付原告新臺幣（下同）211,500元及利息，嗣後，
    原告於民國111年4月1日具狀將請求金額變更為214,500元，
    核屬擴張應受判決事項之聲明，合於前開規定，應予准許。
貳、實體部分：
一、原告主張：被告於民國110年2月12日18時19分許，駕駛車牌
    號碼000-0000號自用小客車，行經苗栗縣○○鎮○道○號156公
    里處南側向內側時，因未保持行車安全距離，致碰撞訴外人
    劉昌振駕駛原告所有車牌號碼000-0000號自用小客車（下稱
    系爭車輛），致原告受有下列損害：1.系爭車輛價值減損新
    臺幣（下同）85,000元：系爭車輛因本件車禍，變為事故車
    ，相比於未受損時，價格減少約8至9萬元。2.代步費15,000
    元：原告每週至彰化大葉大學及虎尾科技大學任教，共支出
    交通費用15,000元。3.車上物件毀損14,500元：原告放置於
    後車箱之蘋果筆記型電腦，因本件車禍已無法開機使用，預
    估修繕費12,500元、資料移轉費2,000元。4.精神慰撫金10
    萬元。為此，依侵權行為之法律關係提起本件訴訟請求被告
    給付。並請求法院判決：（一）被告應給付原告214,500元
    ，及自起訴狀繕本送達次日起至清償日止依照年息5％計算之
    利息。（二）訴訟費用由被告負擔。 　　
二、被告抗辯：原告車輛已完全修復，外觀及功能均完全復原，
    其損害已完整填補，原告仍堅持主張有價值貶損，但其並未
    實際出售，其主張並無理由。蘋果筆記型電腦並非新品，應
    計算折舊。原告車輛並非營業使用，且原告亦非以駕駛該車
    輛為業務，代步車請求應無理由。本件事故純屬財物損失，
    並非民法第195條所定之不法侵害他人之身體、健康或其他
    人格法益而情節重大，再原告請求5人共計10萬元之精神損
    失，亦屬當事人不適格。並聲明：原告之訴駁回，訴訟費用
    由原告負擔。
三、法院之判斷：
（一）原告主張雙方於110年2月12日18時19分許在國道3號公路1
      56公里0公尺南向車道處發生車禍之事實，已據提出道路
      交通事故現場圖、相片、行車執照、國道公路警察局道路
      交通事故初步分析研判表、調解通知書等為證，應可信為
      真正。
（二）「汽車在同一車道行駛時，除擬超越前車外，後車與前車
      之間應保持隨時可以煞停之距離」、「汽車行駛時，駕駛
      人應注意車前狀況及兩車並行之間隔，並隨時採取必要之
      安全措施」道路交通安全規則第94條第1項、第3項定有明
      文。本件被告駕駛車輛未注意上開規定，致自後追撞前方
      訴外人劉昌振駕駛之車輛，造成原告所有系爭車輛受損，
      既可認定，則被告應注意能注意，而未注意上揭規定，致
      肇本件車禍，自有過失，足以認定。
（三）因故意或過失，不法侵害他人之權利者，負損害賠償責任
      ；汽車、機車或其他非依軌道行駛之動力車輛，在使用中
      加損害於他人者，駕駛人應賠償因此所生之損害。但於防
      止損害之發生，已盡相當之注意者，不在此限，民法第18
      4條第1項前段、第191條之2分別定有明文。查，被告就本
      件肇事發生既有過失，自應對被害人即原告所受損害負侵
      權行為損害賠償責任。茲依原告請求項目分述如下:
   1、車輛價值減損部分：原告就此部分僅提出車輛相片及名片
      1紙，但此二者並不能證明原告車輛因本件車禍貶損價值8
      5,000元，因此本院無從認定原告受有85,000元車輛貶損
      之損害。
 　2、代步費部分：原告雖提出雲林縣政府對於計程車費率之公
      告及地圖里程計算、授課表等，但此僅得作為計算計程車
      車資依據，並無法證明原告確實係搭乘計程車作為往返之
      交通工具，原告亦未提出其搭乘計程車之車資給付證明，
      本院即無從認定，原告確實受有其所主張搭乘計程車代步
      費之損失。
 　3、車上物件毀損部分：原告提出估價單及名片各1份，以及
      網路列印之同類型筆記型電腦售價資料。而依原告所提出
      之估價單記載，其維修項目為「A1466  14年主機板維修
      」、「轉資料」，一者為主機板維修、一者為資料移轉，
      此兩項均非更換零件，故應無計算折舊之必要，應此原告
      請求此部分之損失，應有理由。
   4、精神慰撫金部分：按不法侵害他人之身體、健康、名譽、
      自由、信用、隱私、貞操，或不法侵害其他人格法益而情
      節重大者，被害人雖非財產上之損害，亦得請求賠償相當
      之金額，民法第195條第1項前段定有明文。本件被告因過
      失造成原告車輛受損，係屬於財產上之爭執事項，被告並
      非不法侵害原告之身體、健康、名譽、自由、信用、隱私
      、貞操，或不法侵害原告之人格法益而情節重大。因此，
      原告請求被告賠償精神慰撫金，與法不合，應無理由。
 　5、按給付無確定期限者，債務人於債權人得請求給付時，經
      其催告而未為給付，自受催告時起，負遲延責任，其經債
      權人起訴而送達訴狀者，與催告有同一之效力；遲延之債
      務，以支付金錢為標的者，債權人得請求依法定利率計算
      之遲延利息；應付利息之債務，其利率未經約定，亦無法
      律可據者，週年利率為百分之5，民法第229條第2項、第2
      33條第1項前段、第203條分別定有明文。查原告本件侵權
      行為損害賠償之債，屬給付無確定期限。而雙方於110年5
      月17日經調解不成立，可認為原告已有對被告請求給付之
      意思表示，則原告請求自110年5月24日起至清償日止，依
      照週年利率5％計算之利息，與上開規定，核無不合，應予
      准許。
 　6、綜上所述，原告依侵權行為之法律關係，請求被告給付14
      ,500元，及自110年5月24日起至清償日止，依照週年利率
      5％計算之利息，為有理由，應予准許。至原告超過此範圍
      之請求，為無理由，應予駁回。　　
四、原告勝訴部分，依民事訴訟法第389條第1項第3款規定，應
    由法院主動宣告原告於本判決確定前，即可依本判決命給付
    內容對被告財產聲請強制執行，並且依據同法第392條第2項
    規定，由法院主動宣告被告如果預先提供擔保之後，就可免
    為假執行。
五、訴訟費用負擔之依據：民事訴訟法第79條。
中　　華　　民　　國　　111 　年　　5 　　月　　3 　　日
                        臺灣臺中地方法院沙鹿簡易庭
                            法  官  劉國賓
以上為正本，係照原本作成。
如不服本判決，應於判決送達後20日內向本院提出上訴狀並表明
上訴理由（須附繕本）；如委任律師提起上訴者，應一併繳納上
訴審裁判費。
中　　華　　民　　國　　111 　年　　5 　　月　　3 　　日
                            書記官  許宏谷